# 处罚

提问人：李阿舟 时间：2011-06-03 16:26:46
上次和一位朋友讨论：假如甲注册会计师为他人多次出具虚假报告骗取银行贷款，有人举报到中注协后甲CPA应该受到什么处罚？甲还是注册税务师、注册评估师。当时我说：如果上面认真来查一旦认定是事实，甲的三师将全部注销，而且所在单位也会受到牵连。
是不是这样？

回答人：chenyiwei
如果已经确定是虚假报告，则出具该报告的会计师事务所和签字注册会计师依法承担行政、民事和刑事责任。其所拥有的其他资格是否会被吊销，取决于税协、评协等机构的惩戒规定中是否规定其他方面的违法违规行为或者不良诚信纪录会导致本协会对其进行惩戒。